臺灣高等法院刑事裁定
111年度聲字第2055號
聲  請  人  臺灣高等檢察署檢察官
受  刑  人  洪石光



上列聲請人因受刑人數罪併罰有二裁判以上，聲請定其應執行之
刑（聲請案號：臺灣高等檢察署111年度執聲字第950號），本院
裁定如下：
    主  文
甲○○犯如附表所示各罪所處之刑，應執行有期徒刑拾貳年拾月。
    理  由
一、聲請意旨略以：受刑人甲○○因犯強制性交等數罪，先後經判
    決確定如附表，應依刑法第50條第1項第1款、第2項、第53
    條、第51條第5款規定，定其應執行之刑，爰依刑事訴訟法
    第477條第1項聲請裁定等語。
二、按裁判確定前犯數罪者，併合處罰之，但得易科罰金與不得
    易科罰金之罪，不在此限；前項但書情形，受刑人請求檢察
    官聲請定應執行刑者，依第51條規定定之；數罪併罰，有二
    裁判以上者，依第51條之規定，定其應執行之刑；數罪併罰
    ，分別宣告多數有期徒刑者，於各刑中之最長期以上，各刑
    合併之刑期以下，定其刑期，但不得逾30年，刑法第50條第
    1項但書第1款、第2項、第53條及第51條第5款分別定有明文
    。準此，合於數罪併罰之數罪，其中有得易科罰金之罪與不
    得易科罰金之罪，須經受刑人請求檢察官聲請，始得依刑法
    第51條第5款之規定定其應執行之刑。又數罪併罰中之一罪
    ，依刑法規定得易科罰金，若因與不得易科之他罪併合處罰
    結果，而不得易科罰金時，原可易科罰金部分所處之刑，自
    亦無庸為易科折算標準之記載，司法院釋字第144號解釋意
    旨亦可資參照。又刑事訴訟法第370條第2項、第3項，已針
    對第二審上訴案件之定應執行之刑，明定有不利益變更禁止
    原則之適用；而分屬不同案件之數罪併罰有應更定執行刑之
    情形，倘一裁判宣告數罪之刑，曾經定其執行刑，再與其他
    裁判宣告之刑定其執行刑時，在法理上亦應同受此原則之拘
    束。亦即，另定之執行刑，其裁量所定之刑期，不得較重於
    前定之執行刑加計後裁判宣告之刑之總和（最高法院103年
    度台抗字第674號、第707號裁定意旨參照）。
三、經查，本件受刑人因犯如附表編號1至4所示竊盜、不能安全
    駕駛動力交通工具、攜帶兇器竊盜、攜帶兇器強制性交等罪
    ，分別經臺灣士林地方法院、臺灣桃園地方法院及本院判處
    如附表所示之刑，均經確定在案，有如附表所示之判決、本
    院被告前案紀錄表存卷可佐。又附表編號1至2所處罪刑係得
    易科罰金之罪刑，與附表編號3至4所處罪刑係不得易科罰金
    之罪刑，原依刑法第50條第1項但書之規定不得併合處罰，
    惟受刑人已具狀檢察官向法院聲請定其應執行刑，有「定刑
    聲請切結書」附卷可參，本院自應依刑法第50條第2項之規
    定，依同法第51條規定定其應執行刑。茲檢察官向最後事實
    審之本院聲請定其應執行之刑，本院審核認其聲請於法尚無
    不合，經審酌受刑人如附表各罪所示刑度之外部限制（總刑
    期為有期徒刑13年6月），附表編號1、2所示之罪，前經臺
    灣士林地方法院102年度審交簡字第220號判處應執行有期徒
    刑8月確定；及受刑人所犯如附表編號1、3所示之罪均屬竊
    盜之財產犯罪，犯罪類型相似，此部分責任非難重複之程度
    亦較高，與其所犯各罪時間之間隔、侵害法益、個別罪質內
    容、犯罪情節，受刑人違反之嚴重性、所犯數罪為整體非難
    評價，並貫徹刑法量刑公平正義理念之內部限制及受刑人之
    意見（參定刑聲請切結書）等因素，定其應執行之刑如主文
    所示。至受刑人所犯附表編號1至2之罪所定之刑及編號3所
    示之罪雖於民國103年11月30日、104年7月31日接續執行完
    畢，有本院被告前案紀錄表在卷可稽，惟附表編號1至4之罪
    係在附表編號1所示之罪判決確定前所犯，合於數罪併罰要
    件，仍應合併定其應執行之刑，僅檢察官就已執行之附表編
    號4部分於換發執行指揮書時予以扣除，末予敘明。
四、據上論斷，應依刑事訴訟法第477條第1項，刑法第53條、第
    51條第5款、第50條第1項但書、第2項，裁定如主文。
中　　華　　民　　國　　111 　年　　6 　　月　　20　　日
              　　刑事第十八庭  審判長法　官  何俏美
                                      法　官  黃紹紘
                                      法　官  陳海寧
以上正本證明與原本無異。      
如不服本裁定，應於收受送達後5日內向本院提出抗告狀。
                                      書記官  謝文傑
中　　華　　民　　國　　111 　年　　6 　　月　　21　　日
附表：
編號 罪名 宣告刑 犯罪日期 最後事實審  確定判決  備註     法院案號 判決日期 法院案號 確定日期  1 竊盜 有期徒刑5月 102年8月9日至10日間某時 臺灣士林地方法院102年度審交簡字第220號 103年1月7日 臺灣士林地方法院102年度審交簡字第220號 103年2月17日 編號1至2部分，前經臺灣士林地方法院102年度審交簡字第220號判決應執行有期徒刑8月確定 2 不能安全駕駛動力交通工具 有期徒刑5月 102年9月22日      3 攜帶兇器竊盜 有期徒刑8月 102年10月25日  臺灣桃園地方法院102年度審原易字第131號 103年2月12日 臺灣桃園地方法院102年度審原易字第131號 103年3月10日  4 攜帶兇器強制性交 有期徒刑12年 102年10月25日 臺灣高等法院103年度侵上訴字第185號 103年9月30日 最高法院104年度台上字第95號 104年1月8日